【裁判字號】    99,抗,352
【裁判日期】    991209
【裁判案由】    聲請具保停止羈押
【裁判全文】
臺灣高等法院臺南分院刑事裁定           99年度抗字第352號
抗  告  人
即  被  告  謝水清
上列抗告人因聲請具保停止羈押案件，不服臺灣嘉義地方法院99
年11月19日所為99年度訴字第679號裁定，提起抗告，本院裁定
如下：
    主  文
抗告駁回。
    理  由
一、抗告意旨略以：伊已承認自己所有的過錯，不可能與證人賴
    專財有勾串之可能，況伊與兒女現已經4個多月沒見面，懇
    請法官能站在為人父之立場，讓伊與孩子見面，並讓雙親知
    道伊過的很好，不要為伊擔心等語。
二、按被告經法官訊問後，認為犯罪嫌疑重大，而有下列情形之
    一，非予羈押，顯難進行追訴、審判或執行者，得羈押之︰
    (一)逃亡或有事實足認為有逃亡之虞者。(二)有事實足認為有湮
    滅、偽造、變造證據或勾串共犯或證人之虞者。(三)所犯為死
    刑、無期徒刑或最輕本刑為5年以上有期徒刑之罪者，刑事
    訴訟法第101條第1項定有明文，是刑事被告經法官訊問後，
    究竟有無刑事訴訟法第101條第1項各款或第101條之1第1項
    各款所規定之情形，係屬事實問題，法院應按訴訟進行之程
    度、卷證資料及其他一切情事斟酌之。又依司法院釋字第66
    5號解釋意旨，法律規定羈押被告之要件，須基於維持刑事
    司法權之有效行使之重大公益要求，並符合比例原則，方得
    為之。且無罪推定原則除禁止對未經有罪判決確定之被告執
    行刑罰，亦禁止僅憑犯罪嫌疑即施予被告類似刑罰之措施，
    倘以重大犯罪嫌疑為羈押之唯一要件，即可能違背無罪推定
    原則。基於憲法保障人民身體自由之意旨，於被告犯刑事訴
    訟法第101條第1項第3款之罪，嫌疑重大，且有相當理由認
    其有逃亡、湮滅、偽造、變造證據或勾串共犯或證人之虞，
    亦無不得羈押之情形，法院斟酌有無命被告具保、責付或限
    制住居等侵害較小之手段後，仍認非予羈押，顯難進行追訴
    、審判或執行者，方得羈押，始符合憲法第8條保障人民身
    體自由及第16條保障人民訴訟權之意旨。
三、經查：被告因本件違反毒品危害防制條例案件，涉販賣第一
    、二級毒品罪，經原審羈押訊問後，坦承部分販賣第一級毒
    品、第二級毒品犯嫌，並有證人吳友文、黃登貴、曾瑞鵝、
    賴專財警詢及偵查中證述可資參詳，復有通訊監察譯文、指
    認犯罪嫌疑人紀錄表可供佐證，足認被告犯嫌已屬重大，已
    無疑義。又被告於原審羈押訊問時雖承認部分犯罪，但又供
    稱不認識證人賴專財，未販賣海洛因予賴專財云云（見原審
    卷第17-19頁），嗣於準備程序中，則雖承認全部起訴事實
    ，然被告上開供詞反覆，日後於審理庭仍有與證人賴專財勾
    串之可能。另抗告人毒品來源之上手為呂泳賢，現尚未到案
    說明，被告亦有與呂泳賢勾串之可能；況本件尚未進入審判
    程序，而被告涉犯販賣毒品之最輕本刑為5年以上有期徒刑
    之重罪，其將受重刑之諭知，日後逃匿以規避審判程序進行
    及刑罰執行之可能性甚高，仍有相當理由認為其有逃亡之虞
    ，若命被告具保、責付或限制住居等侵害較小之手段，均不
    足以確保審判或執行程序之順利進行，依本案訴訟進度，仍
    有繼續羈押被告之必要。又參酌被告販賣第一、二級毒品犯
    行，危害社會治安甚鉅，權衡國家刑事司法權之有效行使、
    社會秩序及公共利益、被告人身自由之私益及防禦權受限制
    之程度，認對被告維持羈押處分尚屬適當、必要，合乎比例
    原則。是本案之羈押原因尚未消滅，且依本案訴訟進度，仍
    有繼續羈押被告之必要。是原審以被告羈押之原因尚存續，
    駁回被告具保停止羈押之聲請，核無違誤。至被告所舉上開
    家庭因素與其犯後坦承犯行等各節，核均非刑事訴訟法第11
    4條規定之應予具保之事由，自無從據為准予具保停止羈押
    之正當事由。本件抗告為無理由，應予駁回。
四、據上論斷，應依刑事訴訟法412絛，裁定如主文。
中    華    民    國    99    年    12    月    9     日
                  刑事第五庭    審判長法  官  楊明章
                                      法  官  蔡美美
                                      法  官  黃國永
以上正本證明與原本無異。
不得再抗告。
                                      書記官  陳淑貞
中    華    民    國    99    年    12    月    9     日

司法院資訊處製作；財團法人民間司法改革基金會備份。
